【裁判字號】    95,訴緝,48
【裁判日期】    950417
【裁判案由】    毒品危害防制條例
【裁判全文】
臺灣板橋地方法院刑事判決              95年度訴緝字第48號
公  訴  人  臺灣板橋地方法院檢察署檢察官
被      告  甲○○
                    （現羈押於臺灣臺北看守所）
上列被告因毒品危害防制條例案件，經檢察官提起公訴（ 88 年
度偵字第25082 號），因被告於本院準備程序中就被訴事實為有
罪之陳述，本院告知被告簡式審判程序之旨，並聽取當事人之意
見後，經本院合議庭裁定改以簡式審判程序審理，判決如下：
    主  文
甲○○連續轉讓第二級毒品，累犯，處有期徒刑捌月。扣案之吸
食器壹個沒收。
    事  實
一、甲○○前曾因違反麻醉藥品管理條例案件，經臺灣屏東地方
    法院於民國八十五年九月十三日以八十五年度易字第一三五
    二號判處有期徒刑五月，如易科罰金以銀元三百元折算一日
    確定，並於八十六年三月十七日執行完畢，再因違反麻醉藥
    品管理條例案件，經同法院於八十六年七月二十一日以八十
    六年度易字第九四○號判處有期徒刑十月確定，嗣於八十七
    年三月二十一日縮刑期滿執行完畢，猶不知悔改，復基於轉
    讓第二級毒品安非他命之概括犯意，先後於八十八年十月中
    旬某日、同年十月二十六日，在其位於臺北縣鶯歌鎮○○路
    五四八巷一弄五號四樓住處，連續二次無償轉讓實際數量不
    詳（未超過十公克）之少量第二級毒品安非他命予林宜良，
    以其所有之吸食器燒烤施用，嗣於八十八年十一月十五日下
    午五時二十分許，經警持搜索票至臺北縣鶯歌鎮○○路三七
    七號之二林宜良住處執行搜索後，由林宜良帶同警方，於同
    日下午七時三十分許，在甲○○上開住處查獲，並自甲○○
    身上扣得上開吸食器一個。
二、案經臺北縣政府警察局土城分局報請臺灣板橋地方法院檢察
    署檢察官偵查起訴。因甲○○於本院準備程序中為有罪之陳
    述，經本院合議庭裁定以簡式審判程序審理。
    理由
一、前揭犯罪事實，業據被告甲○○於本院準備程序及審理時坦
    承不諱，核與證人林宜良於警詢及偵查時所證述之情節相符
    ，而證人林宜良因於八十八年十月中旬起至同年十月底止，
    連續在臺北縣鶯歌鎮○○路三七七號之二及被告住處，施用
    第二級毒品安非他命，經本院以八十八年度毒聲字第七二六
    一號裁定送勒戒處所觀察、勒戒等情，有上開刑事裁定、臺
    灣板橋地方法院檢察署檢察官八十八年度聲觀字第四七○二
    號聲請書附卷可稽（見八十八年度偵字第二五○八二號偵查
    卷第三十九頁、第四十頁），復有扣案吸食器一個在卷為憑
    ，足徵被告前開自白與事實相符，應堪採信，是本件事證明
    確，被告連續無償轉讓第二級毒品之犯行，洵堪認定。
二、查安非他命係屬毒品危害防制條例第二條第二項第二款所列
    之第二級毒品，而被告行為後，毒品危害防制條例已於九十
    二年六月六日經立法院修正通過，於同年七月九日經總統令
    公布，並自九十三年一月九日生效施行，其中第八條第二項
    轉讓第二級毒品罪之構成要件、法定刑度固未變更，惟修正
    後同條例第八條第六項增訂：「轉讓毒品達一定數量者，加
    重其刑至二分之一，其標準由行政院定之」之加重處罰規定
    ，復依九十三年一月七日行政院第0000000000號
    令訂定之「轉讓持有毒品加重其刑之數量標準」第二條第一
    項第二款規定，轉讓第二級毒品達淨重十公克以上者，始須
    依上開規定加重其刑，而本案被告轉讓第二級毒品之實際數
    量不詳，並無證據證明已達上開加重處罰之標準，自應為有
    利被告之認定，是整體綜合比較適用新舊法之結果，新法之
    規定尚無較不利之情形，依刑法第二條第一項前段規定，自
    應適用裁判時即修正後毒品危害防制條例第八條第二項之規
    定處斷。核被告所為，係犯修正後毒品危害防制條例第八條
    第二項之轉讓第二級毒品罪；其持有第二級毒品安非他命後
    復進而無償轉讓予他人施用，其持有毒品之低度行為，為轉
    讓毒品之高度行為所吸收，不另論罪。又被告二次無償轉讓
    第二級毒品安非他命予林宜良施用之行為，時間緊接，所犯
    係構成要件相同之罪，顯係基於概括犯意為之，為連續犯，
    應依刑法第五十六條之規定論以一罪，並加重其刑。再查，
    被告有如事實欄所載犯罪科刑執行情形，有臺灣高等法院被
    告前案紀錄表在卷可按，其於有期徒刑之執行完畢後，五年
    內再犯有期徒刑以上之本罪，為累犯，爰依刑法第四十七條
    之規定，遞加重之。爰審酌被告無償轉讓第二級毒品予他人
    之次數，犯罪之動機、目的、手段、對社會秩序與國民身心
    健康所生之危害、及其犯後尚知坦承犯行之態度等一切情狀
    ，量處如主文所示之刑，以資懲儆。另扣案之吸食器一個，
    係被告所有供無償轉讓第二級毒品予林宜良施用所有之物，
    此據被告於本院審理時供明在卷（見本院九十五年四月三日
    簡式審判筆錄第三頁），爰依刑法第三十八條第一項第二款
    規定，併予宣告沒收。
據上論斷，應依刑事訴訟法第二百七十三條之一第一項、第二百
九十九條第一項前段，修正後毒品危害防制條例第八條第二項，
刑法第二條第一項前段、第十一條前段、第五十六條、第四十七
條、第三十八條第一項第二款，判決如主文。
本案經檢察官葉志飛到庭執行職務。
中    華    民    國    95    年    4     月    17    日
                刑事第二庭  審判長法  官  李  釱  任
                                  法  官  白  光  華
                                  法  官  劉  安  榕
上列正本證明與原本無異。
如不服本判決，應於判決送達後十日內向本院提出上訴狀（應附
繕本），上訴於臺灣高等法院。
                                  書記官  楊  馥  如
中    華    民    國    95    年    4     月    21    日
附錄本案論罪科刑法條全文：
修正後毒品危害防制條例第8條
轉讓第一級毒品者，處 1 年以上 7 年以下有期徒刑，得併科新
臺幣 1 百萬元以下罰金。
轉讓第二級毒品者，處 6 月以上 5 年以下有期徒刑，得併科新
臺幣 70 萬元以下罰金。
轉讓第三級毒品者，處 3 年以下有期徒刑，得併科新臺幣 30 萬
元以下罰金。
轉讓第四級毒品者，處 1 年以下有期徒刑，得併科新臺幣 10 萬
元以下罰金。
前四項之未遂犯罰之。
轉讓毒品達一定數量者，加重其刑至二分之一，其標準由行政院
定之。


司法院資訊處製作；財團法人民間司法改革基金會備份。
